# 收到的赠品出售时如何进行账务处理？

提问人：cos0414 时间：2017-11-28 17:12:52
公司向供应商采购 100 个产品，同时供应商送了 10 个，开来的发票是 100 个；后续公司卖出去 110 个，开出去发票 110 个； 财务按照100 个做采购入库，按 110 个做销售出库，仓库、财务、发票数量不一致。
请问以上情况应当如何进行会计处理？

回答人：chenyiwei
按数量折扣处理，总价不变，单位成本为合同标价的 100 ／ 110 。

提问人：心海拂清风 时间：2017-11-29 00:50:46
请教陈老师今年贵所会预计啥时候出具瑞华研究？计学撮要？新准则应用指南还没有公布是吧？谢谢。

回答人：chenyiwei
1 、预计要到年底。 2 、今年新发布或新修订的准则的应用指南尚未公布，目前可暂时参照对应的IFRS中的相关内容。

提问人：呼叫帮助 时间：2017-12-11 21:45:35
计学撮要 2017 版出版了吗？陈版

回答人：chenyiwei
还在后期加工中。